臺灣基隆地方法院民事裁定
110年度監宣字第107號
聲  請  人  王玉珍  




代  理  人  宋瑞政律師                      
相對人即受
監護宣告人  陶春風  

利害關係人  葛達    

上列聲請人聲請對相對人監護宣告事件，本院裁定如下：
    主  文
宣告陶春風（女、民國00年0月00日生、身分證統一編號：Z0000
00000號）為受監護宣告之人。
選定王玉珍（女、民國00年0月00日生、身分證統一編號：Z0000
00000號）為受監護宣告之人之監護人。
指定葛達（男、民國00年0月00日生、身分證統一編號：Z000000
000號）為會同開具財產清冊之人。
聲請費用由受監護宣告之人負擔。
    理  由
一、聲請意旨略以：聲請人之母即相對人陶春風自民國105年起
    即有失智現象，生活完全無法自理，多年來均於基隆長庚醫
    院就醫，復於107年經基隆長庚醫院診斷為輕度失智症，並
    領有中華民國身心障礙手冊，而於109年起相對人之失智病
    情已惡化為中度，且至110年相對人已無法辨識親人，更開
    始有攻擊他人之行為，相對人之病情致其不能為意思表示或
    受意思表示，為此聲請對其為監護之宣告，並聲請選任聲請
    人為監護人及指定利害關係人葛達為會同開立財產清冊之人
    等語。
二、按對於因精神障礙或其他心智缺陷，致不能為意思表示或受
    意思表示，或不能辨識其意思表示之效果者，法院得因本人
    、配偶、四親等內之親屬、最近一年有同居事實之其他親屬
    、檢察官、主管機關或社會福利機構之聲請，為監護之宣告
    ，民法第14條第1項定有明文。次按受監護宣告之人應置監
    護人；法院為監護之宣告時，應依職權就配偶、四親等內之
    親屬、最近一年有同居事實之其他親屬、主管機關、社會福
    利機構或其他適當之人選定一人或數人為監護人，並同時指
    定會同開具財產清冊之人；法院選定監護人時，應依受監護
    宣告之人之最佳利益，優先考量受監護宣告之人之意見，審
    酌一切情狀，並注意下列事項：一受監護宣告之人之身心狀
    態與生活及財產狀況。二受監護宣告之人與其配偶、子女或
    其他共同生活之人間之情感狀況。三監護人之職業、經歷、
    意見及其與受監護宣告之人之利害關係。四法人為監護人時
    ，其事業之種類與內容，法人及其代表人與受監護宣告之人
    之利害關係，民法第1110條、第1111條第1項及第1111條之1
    亦分別定有明文。
三、經查：
  ㈠聲請人主張之前揭事實，業據其提出戶籍謄本、中華民國身
    心障礙證明、相對人之107年至109年失智鑑定報告為證。復
    經本院囑託長庚醫療財團法人基隆長庚紀念醫院就相對人之
    精神狀態予以鑑定，鑑定結果略以：陶女（即相對人）目前
    呈現無口語表達，對外界事物無反應、大小便失禁，須包尿
    布及仰賴輪椅之狀態。其生活狀況及現在身心狀態經檢查結
    果：無法行走，無適當眼神接觸，接受、維持及保存外界訊
    息之能力較喪失，不具備經濟活動能力及管理處分自己財產
    之能力，日常生活事務完全無法自理，社會功能較喪失。綜
    合以上所述，陶女之過去生活史、疾病史、身體檢查及精神
    狀態檢查結果，認目前陶女因「失智症」，致其為意思表示
    、受意思表示和辨識其意思表示效果之能力已達「完全不能
    」之程度，可為「監護宣告」等語，有長庚醫療財團法人基
    隆長庚紀念醫院110年10月12日長庚院基字第1101000009號
    函附精神鑑定報告書乙件在卷可按。綜合上情，足認相對人
    確因心智缺陷，已達不能為意思表示或受意思表示之程度。
    從而，聲請人聲請對相對人為監護之宣告，為有理由，應予
    准許。
  ㈡本院參酌上開鑑定報告、聲請人之主張及本院調查結果，認
    聲請人王玉珍為相對人之次女，有關相對人之生活、醫療照
    護費用均由其負擔，亦清楚知悉相對人之生活及病情，自適
    宜擔任相對人之監護人；而利害關係人葛達為相對人之孫，
    亦為相對人之至親，自有瞭解相對人之財產狀況，以利監督
    之必要，參以相對人最近親屬即聲請人、利害關係人均同意
    由聲請人擔任相對人之監護人、利害關係人擔任開具財產清
    冊人，有同意書在卷可稽。本院審酌上情，認由聲請人擔任
    監護人，應符合受監護宣告之人之最佳利益，爰選定聲請人
    為監護人，並指定葛達為會同開具財產清冊之人。另監護人
    王玉珍應依據民法第1113條準用同法第1099條第1項之規定
    ，對於受監護宣告之人即相對人之財產，會同葛達於2個月
    內開具財產清冊，並陳報法院，併此敘明。
四、依家事事件法第164條第2項，裁定如主文。
中　　華　　民　　國　　110 　年　　10　　月　　29　　日
                  家事法庭法  官  何怡穎
以上正本係照原本作成。
如對本裁定抗告，應於本裁定送達後10日內，向本院提出抗告狀
，並繳納抗告費新臺幣1000元，抗告於本院合議庭。
中　　華　　民　　國　　110 　年　　10　　月　　29　　日
                          書記官  葉憶葇